最  高  行  政  法  院  裁  定
111年度上字第423號
上  訴  人  晟懿工業股份有限公司


代  表  人  賴世龍              
訴訟代理人  蕭隆泉  律師
被 上訴 人  勞動部勞工保險局

代  表  人  陳琄                
上列當事人間勞工保險爭議事件，上訴人對於中華民國111年4月
7日臺中高等行政法院110年度訴字第347號判決，提起上訴，本
院裁定如下：
　　主  文
上訴駁回。
上訴審訴訟費用由上訴人負擔。
　　理  由
一、按對於高等行政法院判決之上訴，非以其違背法令為理由，
    不得為之，行政訴訟法第242條定有明文。依同法第243條第
    1項規定，判決不適用法規或適用不當者，為違背法令；而
    判決有同法條第2項所列各款情形之一者，為當然違背法令
    。是當事人對於高等行政法院判決上訴，如依行政訴訟法第
    243條第1項規定，以高等行政法院判決有不適用法規或適用
    不當為理由時，其上訴狀或理由書應有具體之指摘，並揭示
    該法規之條項或其內容；若係成文法以外之法則，應揭示該
    法則之旨趣；倘為司法院大法官解釋，則應揭示該解釋之字
    號或其內容。如以行政訴訟法第243條第2項所列各款情形為
    理由時，其上訴狀或理由書，應揭示合於該條項各款之事實
    。上訴狀或理由書如未依此項方法表明，或其所表明者與上
    開法條規定不合時，即難認為已對高等行政法院判決之違背
    法令有具體之指摘，其上訴自難認為合法。
二、上訴人所屬之前勞工保險（下稱勞保）被保險人何武雄（下
    稱何君），因於民國109年2月7日工作中受傷致右眼視神經
    萎縮，申請職業傷病失能給付，案經被上訴人審查，以109
    年12月31日保職核字第109031024593號函（下稱原處分），
    核定何君符合勞工保險失能給付標準附表第3-12項第10等級
    及第3-15項第14等級，按合計額發給390日職業傷病失能給
    付計新臺幣452,400元。上訴人不服，以何君並無失能情事
    為由，申請審議，經保險爭議審定不受理後，循序提起行政
    訴訟，聲明：訴願決定、保險爭議審定及原處分均撤銷。經
    臺中高等行政法院（下稱原審）110年度訴字第347號判決（
    下稱原判決）駁回後，提起上訴。
三、上訴人對原判決提起上訴，雖以該判決違背法令為由，主張
    略以：㈠依勞工保險爭議事項審議辦法（下稱爭審辦法）第2
    條第5款、第8款及勞工保險條例（下稱勞保條例）第70條規
    定，即知投保單位對被上訴人有關職業傷病事項及其他有關
    保險權益事項之核定，顯具有法律上之利害關係，而非僅為
    事實上利害關係，發生爭議時，投保單位得申請審議。又爭
    審辦法第6條第2項所謂「並不得違背其意思」，係指不得違
    背條文前句所稱「投保單位得依所屬被保險人、受益人或支
    出殯葬費之人之請求為其辦理申請手續」而言，本件既係投
    保單位不服原處分而自行申請審議，顯與爭審辦法第6條第2
    項規定之情形不同，自無「不得違背被保險人之意思」限制
    ，且本件亦無爭審辦法第6條第1項之情形。再依爭審辦法第
    17條第1項第4款規定，上訴人既未經通知限期補正，保險爭
    議審定豈可率為不受理之審定，適用法規明顯錯誤。㈡何君
    係於109年12月31日原處分作成後的「近日」獲得失能給付
    ，110年1月6日竟能馬上銜接到亞洲建材行上班，並於短短4
    個月時間，即獲得加薪，足證何君事實上並無失能之情事；
    且經被上訴人特約專科醫師審查後，已明確認定何君之右眼
    視力業已穩定，應無短時間內迅速退化為失能狀態之可能，
    原處分之認定，顯與被上訴人就何君第3次申請勞保傷病給
    付所為核定不予給付之認定相互矛盾；何君於此意外事故發
    生後，不僅對上訴人多位主管提起刑事告訴，更提起民事訴
    訟要求鉅額賠償，妄圖以刑逼民。何君右眼視力狀況及視野
    是否受損？均顯然存在極大爭議，原處分未經充分與客觀之
    檢測，其認事用法不無違誤等語。
四、惟查，原判決已敘明：㈠勞保爭議審議既屬行政救濟之一環
    ，得請求救濟者自與實體權利主體相配合，故投保單位就其
    被保險人投保薪資或保險費負擔等攸關其權益之事項，或可
    為爭議審議之申請人，然非謂投保單位就爭審辦法第2條各
    款所列得申請審議之事項，均有獨立申請爭議審議之權利。
    且參諸勞保條例第19條第1項規定被保險人於保險效力開始
    後停止前，發生保險事故者，被保險人或其受益人得依本條
    例規定，請領保險給付，可知勞保之被保險人或其受益人，
    始為得請領保險給付權利之人。原處分係關於何君申請失能
    給付案，是何君方為原處分之相對人，上訴人僅為投保單位
    ，並非得請領保險給付之人，自非原處分之相對人。又投保
    單位雖得依所屬被保險人、受益人或支出殯葬費之人之請求
    為其辦理申請手續，惟不得違背被保險人之意思，此亦為爭
    審辦法第6條第2項所明定，故上訴人主張被上訴人核定何君
    職業傷害失能給付有所違誤等節，顯已違背何君之意思，被
    上訴人依前開規定不受理上訴人申請爭議審議，訴願決定亦
    駁回其訴願，於法並無不合。㈡勞保為社會保險性質，依其
    立法目的分別為保障勞工生活，促進社會安全，故保險人對
    於被保險人是否符合保險給付要件之處分，應可認係關於被
    保險人所得享有此項公法上權利之處分，而勞保條例中之投
    保單位，依法雖有為其所屬勞工辦理投保手續及其他有關保
    險事務之責，然依法規結構及規範效果，有關保險給付之認
    定，並無保障投保單位權益之內涵，難認原處分已對上訴人
    現存之權利或法律上利益造成損害。職業災害補償乃因勞動
    基準法第59條規定而發生之法律效果，而關於侵權行為損害
    賠償，核屬民事爭議，均仍可循民事救濟程序以資救濟，並
    非由原處分形成之法律效果，亦非勞保給付規定所欲保障之
    權益內容，充其量僅係影響上訴人經濟上或事實上之利益，
    尚難認具有法律上之利害關係，且何君對上訴人之法定代理
    人及多位主管提起之過失重傷害罪刑事告訴部分，上訴人亦
    自承此部分業為不起訴處分，是尚難認上訴人有以利害關係
    人身分，利用勞保給付救濟程序而為主張之必要性，上訴人
    提起本件撤銷訴訟，實難認屬適格之當事人等語甚詳。經核
    上訴意旨無非重述其在原審提出而為原審所不採之主張，並
    執其一己主觀見解，就原審已論斷或指駁不採其主張之理由
    ，泛言原判決違背法令，而非具體表明合於不適用法規、適
    用法規不當、或行政訴訟法第243條第2項所列各款之情形，
    難認對原判決之如何違背法令已有具體之指摘。依首揭規定
    及說明，應認其上訴為不合法。　　
五、據上論結，本件上訴為不合法。依行政訴訟法第249條第1項
    前段、第104條、民事訴訟法第95條、第78條，裁定如主文
    。
中　　華　　民　　國　　111 　年　 　7 　　月　　21　 日
                    最高行政法院第三庭
                        審判長法官  胡　方　新　
                              法官　簡  慧  娟
                              法官　蕭　惠　芳
                              法官　林　惠　瑜
                              法官　曹　瑞　卿

以  上  正  本  證  明  與  原  本  無  異
中　　華　　民　　國　　111 　年　　 7 　　月　　21 　日
　　　　　　　　　　　　　　　書記官　莊　子　誼